臺灣彰化地方法院刑事判決　　　　　　　93年度訴字第1192號
公　訴　人　臺灣彰化地方法院檢察署檢察官
被　　　告　乙○○
選任辯護人　劉嘉堯律師
上列被告因違反毒品危害防制條例案件，經檢察官提起公訴（93
年度毒偵字第2793號）及移送併辦（94年度毒偵字第611 號），
本院裁定依簡式審判程序判決如下：
    主      文
乙○○連續施用第一級毒品，處有期徒刑壹年月。
    事實及理由
一、乙○○前因施用毒品案件，經本院裁定移送觀察、勒戒之結
    果，認無繼續施用毒品之傾向，於92年12月4 日執行完畢釋
    放，並由檢察官為不起訴處分確定。惟其仍不思悔改，在觀
    察、勒戒執行完畢釋放後五年內，又基於施用第一級毒品海
    洛因之概括犯意，自93年2 月間某日起，至同年12月7 日止
    ，在其所居住位於彰化縣田中鎮○○里○○路○ 段154 巷1
    號之住處，以將海洛因摻入香菸內點火後吸其煙氣之方式，
    連續施用第一級毒品海洛因多次，平均每日施用一次。嗣先
    於93 年3月4 日下午11時35分許，因其涉嫌違反毒品危害防
    制條例案件，經警通知到案說明並自願接受採尿，結果呈現
    嗎啡陽性反應，復於同年12月7 日下午10時50分許，因其另
    涉嫌竊盜案件，經警方逮捕到案，並經其同意接受採尿檢驗
    ，結果仍呈現嗎啡陽性反應，而查悉上情。
二、被告乙○○於準備程序中，就被訴犯罪事實為有罪之陳述，
    且所犯係死刑、無期徒刑、最輕本刑為3 年以上有期徒刑以
    外之罪，經本院合議庭依刑事訴訟法第273 條之1 第1 項之
    規定，裁定由法官一人獨任進行簡式審判程序。
三、本案證據：
  (一)彰化縣警察局員林分局委託檢驗尿液代號與真實姓名對照認
    證單（採尿時間：93年3 月5 日）。
  (二)彰化縣衛生局煙毒尿液檢驗成績書（文號：煙檢字第930644
    號）。
  (三)被告之警詢筆錄（應訊時間：93年3 月4 日下午11時35分）
    。
  (四)本院於93年11月26日勘驗被告警詢錄音帶筆錄。
  (五)證人丙○○於本院審理之證詞。
  (六)證人戊○○於本院審理之證詞。
  (七)證人丁○○於本院審理之證詞。
  (八)證人甲○○於本院審理之證詞。
  (九)證人己○○於本院審理之證詞。
  (十)證人庚○○於本院審理之證詞。
  (十一)彰化縣警察局田中分局委託檢驗尿液代號與真實姓名對照認
    證單（採尿日期：93年12月7 日）。
  (十二)彰化縣警察局勘查採證同意書。
  (十三)彰化縣衛生局煙毒尿液檢驗成績書（文號：煙檢字第934341
    號）。
  (十四)被告於本院審理時之自白。
  (十五)台灣高等法院被告全國前案紀錄表。
  (十六)台灣高等法院在監在押全國紀錄表。
四、起訴書僅記載被告於93年3 月5 日或前三日內，在不詳之時
    間、地點施用海洛因一次，而未論及其餘犯行，惟查事實欄
    所記載被告多次施用海洛因之行為，時間緊接，犯罪構成要
    件相同，顯係基於概括犯意反覆為之，而具有連續犯之裁判
    上一罪關係，基於審判不可分原則，本院自應全部審理。
五、爰審酌被告於本院準備程序時，否認警詢自白之任意性，且
    辯稱警詢前曾遭警員暴力刑求，又質疑尿液檢體非其所排放
    ，經本院勘驗警詢錄音帶後，認其接受詢問之語氣平和自然
    ，且警員有反覆與其確認之情形，難認有刑求抗辯之事實，
    本院再依檢察官及辯護人所聲請，而傳訊警員丙○○、戊○○，及被告之兄丁○○、妻甲○○、友人己○○實施交互詰
    問之結果，認警員戊○○、丙○○之供述一致（均證稱：通
    知被告驗尿之原因，是因為被告在警方前一日實施搜索時逃
    到別棟樓房，故事後通知其至警局作筆錄，並徵得被告同意
    後採尿，當天稍早雖曾要求被告幫忙找尋脫逃之人犯陳昭彰
    ，但過程中並未施以暴力，都是被告主動配合等語），並無
    刑求抗辯之情形，反而是被告之友性證人丁○○、甲○○、
    己○○對於渠等所謂目擊刑求過程之證詞差異極大（其例如
    下：關於「毆打的地點，毆打的對象」：證人丁○○證稱
    ：是被告一個人在一個「小房間」（並繪製現場圖）被打，
    其他人都在客廳，中間隔著走廊及廁所，警察不讓其他人進
    去那個房間；證人甲○○證稱：是從「客廳打到樓梯」，除
    了被告外，連丁○○也被打，都是在小房間裡面被打的；證
    人己○○證稱：警察把被告跟丁○○拉到「廚房」，聲音很
    吵，不知道裡面在作什麼。關於「警察帶走誰？丁○○何
    時回來？」：證人丁○○證稱：警察帶走我及被告，我們分
    別坐在不同車上，己○○沒有跟去。作完筆錄，我媽媽跟我
    伯父來帶我回家。我回家時，被告還在警局作筆錄；證人甲○○：丁○○跟著己○○一起開車出去，開的是己○○的車
    。被告回家時，丁○○還沒回來；證人己○○證稱：是我去
    警局帶丁○○回來的。不知道丁○○的媽媽有沒有跟回來。
    關於「警察到達的時間」：證人丁○○證稱：吃飽飯後，
    約七、八點；證人甲○○：大約晚上十一點），顯見證人丁○○、甲○○、己○○所述，係迴護被告之詞，不足採信。
    被告在準備程序期間曾經合法傳訊而無故不到，致訴訟程序
    一再延滯，其於證人庚○○警員到庭作證採尿過程時，又承
    認尿液檢體為其本人排放，而捨棄先前抗辯，至審理時雖坦
    承全部犯行，惟已耗費無數司法資源，犯後態度惡劣，殊不
    可取，並參酌其素行紀錄、智識程度、已婚且並育有子女之
    家庭生活狀況等一切情狀，量處如主文所示之刑，以示儆懲
    。
六、應依刑事訴訟法第273 條之1 第1 項、第299 條第1 項前段
    、第310 條之2 、第454 條第1 項，毒品危害防制條例第10
    條第1 項，刑法第11條前段、第56條，判決如主文。
七、如不服本判決，應於判決送達後10日內，向本院提出上訴狀
    （須附繕本），上訴於台灣高等法院台中分院。告訴人或被
    害人對於判決如有不服具備理由請求檢察官上訴者，其上訴
    期間之計算係以檢察官收受判決正本之日期為準。
中　　華　　民　　國　　94　　年　　8 　　月　　16　　日
　　　　　　　　　刑事第三庭          法　官  黃玉齡
以上正本證明與原本無異。
中　　華　　民　　國　　94　　年　　8 　　月　　16　　日
                                      書記官  林怡吟
